【裁判字號】    89,重訴,111
【裁判日期】    890621
【裁判案由】    清償債務
【裁判全文】
臺灣臺南地方法院民事判決  八十九年度重訴字第一一一號
    原      告  台灣銀行
    法定代理人  甲○○
    訴訟代理人  丙○○
                乙○○
    被      告  李弘祥即李友.
                              .
                              .
                              .
右當事人間請求清償債務事件，本院判決如左：
    主    文
被告應給付原告新台幣壹仟柒佰壹拾陸萬捌仟陸佰參拾捌元，及各如附表所示拾筆借
款之利息、違約金。（上述金額計分為拾筆，第壹、貳筆金額各為新台幣貳佰陸拾伍
萬元，自民國八十七年六月二十二日起至清償日止，第壹筆按年息百分之九點八五，
第貳筆按年息百分之九點一；第參、肆筆金額各為新台幣壹佰柒拾萬元，自民國八十
七年六月三十日起至清償日止，第參筆按年息百分之九點八五，第肆筆按年息百分之
九點一；第伍、陸筆金額各為新台幣伍拾貳萬伍仟元，自民國八十七年七月十日起至
清償日止，第伍筆按年息百分之九點八五，第陸筆按年息百分之九點一；第柒、捌筆
金額各為新台幣壹佰貳拾壹萬肆仟參佰壹拾玖元，自民國八十七年八月三十一日起至
清償日止第柒筆按年息百分之九點八五，第捌筆按年息百分之九點一；第玖、拾筆金
額各為新台幣貳佰肆拾玖萬伍仟元，自民國八十七年九月三十日起至清償日止，第玖
筆按年息百分之九點四七五，第拾筆按年息百分之八點九七五計算之利息。又遲延還
本付息違約金，本金部份就上述各別金額，六個月內按上述各別適用利率百分之十計
算，逾期六個月以上按上述各別適用利率百分之廿計算，利息部分，每月應付之利息
，各自應付之日起，逾期六個月以內者，按上述各別適用利率百分之十計算，逾期六
個月以上者，按上述各別適用利率百分之廿計算違約金。詳附表所載）。
訴訟費用由被告負擔。
    事    實
甲、原告方面：
一、聲明：求為判決如主文第一項所示。
二、陳述：緣鎰鑫企業股份有限公司於民國（下同）八十七年六月二十二日邀李友仁
    及被告李弘祥（原名為李友中，八十八年二月二十三日改名為李弘祥）為連帶保
    証人，向原告訂借新台幣（下同）貳仟萬元整，約定循環動用期限自八十七年六
    月廿二日至八十八年六月廿二日止，憑不可撤銷信用狀借用者，每筆清償日期以
    該信用狀有效日期為準，但最長不得超過一八０天，並與原告簽訂放款借據，該
    借據第五條約訂：（一）本借款利息按撥貸日貴行基本放款利率及加碼年率計算
    ，訂約時借款五成為年率百分之九點三五另五成為年率百分之八點六。（三）借
    用人未以外銷出口結匯所得價款償還本借款時，利息應按撥貸日適用之利率另加
    碼年率百分之０點五。（五）借用人倘不依期還本或付息，除願就遲延還本部份
    自遲延時起按各該筆借款利率給付遲延利息外，並應就遲延還本付息部份，本金
    自到期日起，利息自付息日起，照應還款額，逾期六個月以內者，按各該筆借款
    利率百分之十，逾期六個月以上者，按各該筆借款利率百分之廿計付違約金，又
    第十二條約定，連帶保證人均負連帶保證責任，並拋棄先訴抗辯權，有借據可稽
    ，每筆借款皆憑外銷貸款撥款通知單予以撥款，分別於八十七年六月廿二日撥款
    伍佰參拾萬元，八十七年六月廿二日撥款參佰肆拾萬元，八十七年七月十日撥款
    壹佰伍萬元，八十七年八月三十一日撥款貳佰柒拾玖萬元，八十七年九月三十日
    撥款肆佰玖拾萬元，上述每筆借款金額五成各按其適用利率計息，其餘五成另按
    其適用利率計息，以上皆有外銷貸款撥款通知單為憑。詎到期後，尚欠本金壹仟
    柒佰拾陸萬捌仟陸佰參拾捌元，自各自借用日起按各別適用利率計算之利息違約
    金，（詳附表所載）依法被告自應負清償之責，有附呈之借據影本可證，且本行
    對鎰鑫企業股份有限公司及李友仁已取得執行名義（貴院八十八年度促字第四四
    五一六號支付命令及支付命令證明書），並在貴院併案強制執行中（八十八年南
    院鵬執公字第一八二八０號）。特提起本訴狀，請鈞院鑒核，賜準判決如訴之聲
    明，以保障權益，而維誠信。
三、證據：提出１本金、利息、遲延利息計算表乙份、２放款借據乙份、３外銷貸款
    撥款通知單伍份、４戶籍謄本乙份等為憑。
乙、被告方面：
    被告未於言詞辯論期日到場，亦未提出準備書狀作何聲明或陳述。
    理    由
甲、程序方面：
    本件被告經合法通知，未於言詞辯論期日到場，核無民事訴訟法第三百八十六條各
    款所列情形，爰依原告聲請，由其一造辯論而為判決。
乙、得心證之理由：
一、本件原告起訴主張：訴外人鎰鑫企業股份有限公司於民國（下同）八十七年六月
    二十二日邀李友仁及被告李弘祥（原名為李友中，八十八年二月二十三日改名為
    李弘祥）為連帶保証人，向原告訂借新台幣（下同）貳仟萬元整，約定循環動用
    期限自八十七年六月廿二日至八十八年六月廿二日止，憑不可撤銷信用狀借用者
    ，每筆清償日期以該信用狀有效日期為準，但最長不得超過一八０天，並與原告
    簽訂放款借據，該借據第五條約訂：（一）本借款利息按撥貸日貴行基本放款利
    率及加碼年率計算，訂約時借款五成為年率百分之九點三五另五成為年率百分之
    八點六。（三）借用人未以外銷出口結匯所得價款償還本借款時，利息應按撥貸
    日適用之利率另加碼年率百分之０點五。（五）借用人倘不依期還本或付息，除
    願就遲延還本部份自遲延時起按各該筆借款利率給付遲延利息外，並應就遲延還
    本付息部份，本金自到期日起，利息自付息日起，照應還款額，逾期六個月以內
    者，按各該筆借款利率百分之十，逾期六個月以上者，按各該筆借款利率百分之
    廿計付違約金，又第十二條約定，連帶保證人均負連帶保證責任，並拋棄先訴抗
    辯權，有借據可稽，每筆借款皆憑外銷貸款撥款通知單予以撥款，分別於八十七
    年六月廿二日撥款伍佰參拾萬元，八十七年六月廿二日撥款參佰肆拾萬元，八十
    七年七月十日撥款壹佰伍萬元，八十七年八月三十一日撥款貳佰柒拾玖萬元，八
    十七年九月三十日撥款肆佰玖拾萬元，上述每筆借款金額五成各按其適用利率計
    息，其餘五成另按其適用利率計息，以上皆有外銷貸款撥款通知單為憑。詎到期
    後，尚欠本金壹仟柒佰拾陸萬捌仟陸佰參拾捌元，及各自借用日起按各別適用利
    率計算之利息違約金，原告對鎰鑫企業股份有限公司及李友仁已取得執行名義（
    貴院八十八年度促字第四四五一六號支付命令及支付命令證明書），並在貴院併
    案強制執行中（八十八年南院鵬執公字第一八二八０號）等事實，業據其提出本
    金、利息、遲延利息計算表乙份、放款借據乙份、外銷貸款撥款通知單伍份、戶
    籍謄本乙份等為憑，經核與原告上揭主張之事實相符，原告之主張為可採信。
二、原告依據借款返還請求權及連帶保證效力，請求被告返還借款及約定之利息暨違
    約金等（如聲明所示），即無不合，應予准許。
丙、據上論結：本件原告之訴為有理由，依民事訴訟法第三百八十五條第一項前段、
    第七十八條，判決如主文。
中      華      民      國    八十九    年      六      月    二十一    日
                              臺灣臺南地方法院民事第二庭
~B法      官  王  國  忠
右為正本係照原本作成。
如對本判決上訴，須於判決送達後廿日內向本院提出上訴狀。
中      華      民      國    八十九    年      六      月    二十一    日
~B法院書記官  翁  心  欣


司法院資訊處製作；財團法人民間司法改革基金會備份。
